Minutes et répertoires du notaire Jacques II PARQUE, 24 mai 1603 - 12 janvier 1640 (étude VI)
Archives nationales
- Minutes de Jacques II PARQUE, 1603 - 12 janvier 1640; MC/ET/VI/272 - MC/ET/VI/355
  - Minutes. 1631, janvier - 1631, juin, janvier 1631 - juin 1631; MC/ET/VI/327
    - Don mutuel entre Nicolas Portefin, maître enlumineur rue de la Juiverie, et Suzanne Boucher, sa femme, demeurant à l'enseigne de l''Image Saint Martin', rue de la Juiverie, de tous leurs biens meubles et conquêts immeubles., 15 février 1631; MC/ET/VI/327
      donation; Juiverie (rue de la); Saint-Martin (image); Boucher, Suzanne; Portefin, Nicolas; dessinateur
    - Marché entre Jacques de Rameville, maître menuisier d'ébène, demeurant au cloître Notre-Dame, et Claude de Corbin, peintre ordinaire de la reine, pour un cabinet façon d'ébène, de bois de poirier, moyennant la somme de 78 livres tournois, payables au fur et à mesure de l'avancement du travail., 25 février 1631; MC/ET/VI/327
      Documents du Minutier central concernant les peintres, sculpteurs et graveurs au XVIIe siècle (1600-1650) [études I à X, 1955 actes], par Marie-Antoinette Fleury, tome I, Paris, S.E.V.P.E.N, 1969, p. 165 (instrument de recherche imprimé dématérialisé, certaines notices sont plus détaillées dans la version intégrale accessible en ligne par la rubrique 'Autres instruments de recherche', voir contexte dans le Plan d’orientation général - Notaires de Paris, guides thématiques du Minutier).
      marché; Notre-Dame (cloître); Corbin, Claude de; Rameville, Jacques de; menuisier; ébéniste; peintre
    - BOIZAR (Lucien) tapissier rue de la Juiverie § Quittance à. .. par Yves FAGOTIN de la somme de 260 l. t., 12 mars 1631; MC/ET/VI/327
    - BOIZAR (Lucien) tapissier rue du marché Pallu § transport à. .. par Pierre d'AUSSEL, 2 avril 1631; MC/ET/VI/327
      Boizar, Lucien
    - Promesse de leçons de musique., 8 avril 1631; MC/ET/VI/327
      'Fut present en sa personne honnorable homme Martin Renault, maistre joueur d'instrumens de musique et bourgeois de Paris, demeurant rue de la Pelleterye, parroisse Sainct-Jacques de la Boucherye, lequel a faict marché, promis et promect à Jean Vreday, valet de chambre de Madame la marquise de Maulny, demeurant à l'hostel des Ursins, parroisse Sainct-Landry, de luy monstrer et enseigner à jouer du violon par musicque, savoir les branles de Belleville et suittes d'iceux, avecq les diminutions, les ballets de Monsieur avecq touttes leurs suittes et trois ou quatre courantes nouvelles, le tout par musicque, mesmes et le surplus des autres airs qui sont faicts et se feront par cy après jusques à ce que ledict Vreday se tienne pour contant. Et pour cet effect sera tenu ledict Renault de venir trouver ledict Vreday en tel lieu qu'il demeurera en cette ville de Paris, pour luy monstrer ce que dessus. Le present marché faict moyennant la somme de trente-six livres sur laquelle somme ledict Renault confesse avoir receu dudict Vreday la somme de dix-huict livres et le surplus montant autres dix-huict livres ledict Vreday promect payer audict Renault lorsqu'il sera (sic) jouer bien et deuement lesdictz branles de Belleville, ballets de mondict seigneur avecq touttes leurs suittes et après que ledict Vreday saura jouer lesdictz branles et suittes et que leur payement aura esté faict par ledict Vreday desdictes dix-huict livres restans ledict Renault ne delaissera de continuer à monstrer audict Vreday à jouer sur ledict violon lesdictes choses cy-dessus et touttes autres pieces pour le rendre entierement bon joueur de violon, à quoy ledict de Vreday promect de sa part contribuer à son pouvoir et luy monstrer par ledict Renault à escrire et mettre par les regles de musicque ce qu'il se (sic) joue sur ledict violon. Car ainsy a esté accordé entre lesdictes partyes, lesquelles pour l'execution des presentes ont esleu leurs domicilles ès maisons où elles sont demeurantes esquels lieux veullent etc; promettant etc, obligeant chacun endroict soy, renonceant etc.
      Faict et passé ès estudes des notaires soubzsignez, l'an mil six cens trente-ung, le huictiesme avril après midy et ont signé:
      Jehan VREDEL REGNAULT DUPUYS (notaire) PARQUE (notaire)
      Documents du Minutier central concernant l'histoire de la musique (1600-1650), par Madeleine Jurgens, tome I [études I à X, 1763 actes], Paris, Archives nationales, 1967, p. 450XI (instrument de recherche imprimé dématérialisé, certaines notices sont plus détaillées dans la version intégrale accessible en ligne par la rubrique 'Autres instruments de recherche', voir contexte dans le Plan d’orientation général - Notaires de Paris, guides thématiques du Minutier).
    - BOIZAR (Lucien) tapissier § titre nouvel à. .. par Jean LEFEBVRE marchand hôtelier, 9 avril 1631; MC/ET/VI/327
      titre nouvel; Boizar, Lucien
    - BOIZAR (Lucien) tapissier rue de la Juiverie § apprentissage chez. .. de Pierre MARCEL âgé de 16 ans pour 6 ans moyennant la somme de 150 l., 15 avril 1631; MC/ET/VI/327
      contrat d'apprentissage; Boizar, Lucien
    - LE JEUNE (Gérard) menuisier rue des Lavandières § Obligation par .. à Lucien BOIZAR tapissier de 33 l. pour rente de marchandise, 16 juin 1631; MC/ET/VI/327
      obligation; Le Jeune, Gérard
  - Minutes. 1631, juillet - 1631, décembre, juillet 1631 - décembre 1631; MC/ET/VI/328
    - BOIZAR (Lucien) tapissier rue de la Juifverie § transport par. .. à Marie de MAGNEVILLE épouse de Louis MONNET, 18 août 1631; MC/ET/VI/328
    - LE DUC (Gabriel) maçon demeurant parvis M Darne § bail par. .. à René PARFAICT écrivain à Paris, 26 août 1631; MC/ET/VI/328
      bail; Le Duc, Gabriel
    - ARUYART (Claude) maître couvreur; rue de Montmartre § apprentissage chez. .. de Claude CAUTIER pour 4 ans, fils de feu Martin CAUTIER maître couvreur de maisons, 25 septembre 1631; MC/ET/VI/328
      contrat d'apprentissage; Aruyart, Claude
    - Bail par Eustache Picot, maître de la chapelle de musique du roi, chanoine de la Sainte-Chapelle, résidant en sa maison canoniale en l'enclos du Palais, pour quatre ans à partir de Noël, à Henri Menoys, maître tapissier, et à Marie Dupuysé, sa femme, demeurant rue Neuve-Saint-Louis, d'un corps de logis neuf, comportant boutique, caves et chambres, construit derrière sa maison et regardant sur la rue Neuve-Saint-Louis, et d'un autre corps de logis voisin donnant sur la cour. Ce bail est fait moyennant 900 livres de loyer annuel et à condition que les preneurs fassent placer une 'caige double' aux fenêtres donnant sur la cour de la maison canoniale et ne jettent pas d'immondices en cette cour., 6 octobre 1631; MC/ET/VI/328
      Documents du Minutier central concernant l'histoire de la musique (1600-1650), par Madeleine Jurgens, tome I [études I à X, 1763 actes], Paris, Archives nationales, 1967, p. 77 (instrument de recherche imprimé dématérialisé, certaines notices sont plus détaillées dans la version intégrale accessible en ligne par la rubrique 'Autres instruments de recherche', voir contexte dans le Plan d’orientation général - Notaires de Paris, guides thématiques du Minutier).
    - BARDEL (Philippes) maître fourbisseur garnisseur d'épées demeurant sur le pont Saint-Michel § Vente à. .. par Marie FERNAL veuve de Jacques LEFROID, 6 octobre 1631; MC/ET/VI/328
      acte de vente; Bardel, Philippes
    - MENOUS (Henri) tapissier rue Neuve Saint-Louis § bail par. .. à Mathurin COLOMBEL imprimeur-libraire, 29 octobre 1631; MC/ET/VI/328
      bail; Menous, Henri
    - BOIZAR (Lucien) tapissier § obligation à. .. par Charles de GIFFARD, 10 novembre 1631; MC/ET/VI/328
      obligation; Boizar, Lucien
    - FRANÇOIS (Robert) marchand orfèvre § accord entre .. et Pierre BOCQUET, 10 décembre 1631; MC/ET/VI/328
      accord; François, Robert
    - DANTAN (Jean) maître fourbisseur garnisseur d'épées sur le pont Saint-Michel § transport par. .. à Thomas DOREMUS maître fourbisseur, 13 décembre 1631; MC/ET/VI/328
      Dantan, Jean
    - CADAIRE (Jean) maître brodeur rue Neuve N/e/ Dame § Marché entre. .. et Guillaume CARBONEL prêtre archidiacre de la cathédrale de la hors pour la confection de 5 chappes une chasuble et 2 tuniques moyennant la somme de 1500 l.t., 23 décembre 1631; MC/ET/VI/328
      marché; Cadaire, Jean
    - BRODEUR CADAIRE (Jean) § marché de broderie, 23 décembre 1691; MC/ET/VI/328
  - Minutes. 1632, janvier - 1632, juin, janvier 1632 - juin 1632; MC/ET/VI/329
    - BENOIST (Charles) maître maçon § ouvrages de maçonnerie faits pour Pierre PIERU, sergent à cheval au Châtelet de Paris pour sa maison sise à Paris rue Saint-Martin par. .. moyennant 3.200 l., 7 février 1632; MC/ET/VI/329
      Benoist, Charles
    - BONNEFOY (Sulpice) maçon demeurant à Pierrefitte § marché entre. .. et Lucien BOIZAR tapissier pour la clôture d'un jardin, 5 mars 1632; MC/ET/VI/329
      marché; Bonnefoy, Sulpice
    - ORFÈVRE de la Reine LESCOT Raymond § bail de boutique, 15 avril 1632; MC/ET/VI/329
      bail; Lescot, Raymond
    - LESCOT (Raymond) orfèvre de la Reine et son valet de chambre § bail par... à Louis HAVART, tailleur d'habit, 16 avril 1632; MC/ET/VI/329
    - ORFÈVRE de la Reine LESCOT Raymond § bail, 16 avril 1632; MC/ET/VI/329
    - VITRIER, DUMAS (Guillaume) § Quittance, 29 mai 1632; MC/ET/VI/329
      quittance; Dumas, Guillaume
    - LAVAL (Etienne de) maître serrurier à Paris rue Zacarie § quittance par... Nicolas CORMAN, maître menuisier et Guillaume DUMAS, maître vitrier à Gilbert BAZIERS marchand de la somme de 67 livres, 29 mai 1632; MC/ET/VI/329
      quittance; Laval, Etienne de
    - SERRURIER LAVAL (Etienne de) § Quittance, 29 mai 1632; MC/ET/VI/329
    - MENUISIER CORMAN Nicolas § Quittance, 29 mai 1632; MC/ET/VI/329
      quittance; Corman, Nicolas
    - POTIER d'ÉTAIN MASSIEU (Robert) § bail, 3 juin 1632; MC/ET/VI/329
      bail; Massieu, Robert; potier
    - LESCOT (Raymond) orfèvre de la Reine et son valet de chambre § bail de boutique par... à Jehan MALGRANGE maître épinglier, 15 avril 1692; MC/ET/VI/329
    - MASSIEU (Robert) potier d'étain demeurant rue Saint-Jacques § bail à. .. par Pierre CARLIER, vendeur de sel à petite mesure, 3 juin 1692; MC/ET/VI/329
      bail; Massieu, Robert
  - Minutes. 1632, juillet - 1632, décembre, juillet 1632 - décembre 1632; MC/ET/VI/330
    - Bail emphytéotique par Eustache Picot, abbé commendataire de Chalivoy, maître ordinaire de la chapelle de musique du roi, chanoine de la Sainte-Chapelle, résidant en l'enclos du Palais, à Louis Noblet, juré du roi ès oeuvres de maçonnerie et charpenterie, bourgeois de Paris, demeurant rue des Écouffes, et à Claude Dublet, également juré du roi ès oeuvres de maçonnerie et charpenterie, bourgeois de Paris, demeurant rue Diane, d'une place de 3 toises de largeur sur 12 pieds 7 pouces de profondeur, sise derrière sa maison canoniale. Ce bail est consenti parce que les preneurs ont fait bâtir en ce lieu une maison suivant la symétrie ordonnée par les lettres patentes de juin 1630 relatives à l'aménagement du passage créé pour servir d'entrée et de sortie au Palais, du côté de la rue Neuve-Saint-Louis, et moyennant le payement de 100 livres de rente annuelle audit Picot et à ceux qui lui succéderont en sa prébende., 1er juillet 1632; MC/ET/VI/330
    - TABLEAUX § inventaire après décès de Marguerite CUVILLIER femme de Pierre PROVENCHÈRE, marchand de drap de soie, bourgeois de Paris inventaire de la marchandise 9 tableaux, 13 août 1632; MC/ET/VI/330
    - SERRURIER BROTONNE (Louis) de § Apprentissage, 21 août 1632; MC/ET/VI/330
      contrat d'apprentissage; Brotonne, Louis
    - BROTONNE (Louis) de serrurier rue de la Savaterie § Apprentissage chez. .. de Pierre LEVASSEUR âgé de 18 ans pour 4 ans sans débours de part et d'autre, 21 août 1632; MC/ET/VI/330
    - SERRURIER (apprentissage de) § apprentissage de Pierre LEVASSEUR âgé de 18 ans chez Louis DEBROTONNE pour 4 ans sans débours de part et d'autres, 21 août 1632; MC/ET/VI/330
    - DUBLET (Nicolas) maçon rue Payenne § transport par... et Claude DUBLET juré charpentier à Anthoine FRANÇOIS, charpentier, 22 octobre 1632; MC/ET/VI/330
      Dublet, Nicolas
    - MAÇON DUBLET Nicolas § transport., 22 octobre 1632; MC/ET/VI/330
    - CHARPENTIER FRANÇOIS (Antoine) § transport, 22 octobre 1632; MC/ET/VI/330
      François, Antoine
    - CHARPENTIER DUBLET (Nicolas) § transport, 22 octobre 1632; MC/ET/VI/330
    - MENUISIER LEBÉGUE François § marché, 23 octobre 1632; MC/ET/VI/330
      marché; Lebégue, François
    - LEBÉGUE (François) maître menuisier demeurant à Villiers-le-tecq § marché entre. .. et Louis Boyer, conseiller du Roi pour la construction de 2 portes allant dans le jardin de la maison moyennant la somme de 60 l., 23 octobre 1632; MC/ET/VI/330
    - Inventaire après décès d'Antoine Desnotz, juré du roi ès oeuvre de maçonnerie, bourgeois de Paris, dressé à la requête d'Elizabeth Le Preux, sa veuve, demeurant rue de la Barillerie, près l'horloge du Palais., 29 octobre 1632; MC/ET/VI/330
      (fol. 14 v°): 'Ensuict les violons et instrumens trouvez en ladicte maison et prisez tant par ledict Moreau (huissier-priseur) que Hemon Haultemant, maîstre faiseur d'instrumens à Paris ...
      'Item, une sareboutte de cuivre avec son estuy de cuir, coucets, feluttes (sic) et haultbois, le tout à vent garniz la plus part de leurs estuys de cuir, le tout tel quel, prisez ensemble ... 25 l.
      'Item, un violon de Cremonne, avec son estuy doublé de cuir, prisé ... 45 l.
      'Item, une taille garnie de son estuy aussy de cuir, prisé ... 30 l.
      'Item, ung autre violon aussy garny de son estuy, prisé ... 9 l.
      'Item, ung autre violon de Cremonne, aussy garny de son estuy, prisé la somme de ... 30 l.
      'Item, ung autre violon, prisé ... 12 l.
      'Item, ung autre violon de Cremonne, aussy garny de son estuy, prisé ... 12 l.
      'Item, ung autre violon avec son estuy de cuir, prisé ... 100 s.
      'Item, ung autre violon de Cremonne, garny de son estuy de cuir noir, prisé ... 30 l.
      'Item, ung autre violon aussy garny de son estuy de cuir noir, prisé ... 8 l.
      'Item, ung autre violon de Cremonne, aussy garny de son estuy de cuir noir, prisé ... 20 l.
      'Item, ung autre violon aussy de Cremonne, garny de son estuy, prisé ... 20 l.
      'Item, quelques pauches, aulcuns garniz de leur estuy, telle quelle, prisez ensemble ... 10 l.
      'Item, une basse de violon avec son estuy de Cremone, prisée ... 30 l.
      (fol. 15 v°): 'Ensuict les libvres ... prisez ... par Rolin Baraigne, maistre libraire et imprimeur à Paris.
      'Item, ung pacquet de livre de musique, contenant vingt-cinq vollumes, cotté ledict pacquet A, prisé la somme de ... 25 s.
      'Item, ung autre pacquet de libvres de musique, contenant six vollumes, cottez B, prisez ensemble ... 40 s.
      'Item, ung autre pacquet de libvres de musique, cottez C, prisez ensemble ... 10 s.
      'Item, ung autre pacquet de libvres de musique, contenant trente-six vollumes, cottez D, prisez ... 48 s.
      'Item, ung autre pacquet de libvres de musique, cottez E, prisez ensemble ... 5 s.
      (fol. 9 v°): Parmi les meubles, '... cinq flajollets et une simballe, une paire de mouchette et ung pacquet de vieilles esguillettes, le tout tel quel, prisez ensemble la somme de ... 12 s.
      Documents du Minutier central concernant l'histoire de la musique (1600-1650), par Madeleine Jurgens, tome I [études I à X, 1763 actes], Paris, Archives nationales, 1967, p. 885 (instrument de recherche imprimé dématérialisé, certaines notices sont plus détaillées dans la version intégrale accessible en ligne par la rubrique 'Autres instruments de recherche', voir contexte dans le Plan d’orientation général - Notaires de Paris, guides thématiques du Minutier).
    - TROUILLART (Georges) marchand orfèvre demeurant sur le pont N/tre/-Dame § apprentissage de la fille de... chez Marie PREVOST veuve de Jean MARESCHAL, couturière, 8 novembre 1632; MC/ET/VI/330
      contrat d'apprentissage; Trouillart, Georges
    - ORFÈVRE TROUILLART Georges § apprentissage de sa fille, 8 novembre 1632; MC/ET/VI/330
    - LUCAS (Antoine) orfèvre demeurant du l'île du Palais § mariage entre .. et Marie de VERLY en présence de Etienne CUDEFO orfèvre et de Jean JORIEN, orfèvre, 14 novembre 1632; MC/ET/VI/330
      contrat de mariage; Lucas, Antoine
    - ORFÈVRE LUCAS Antoine § mariage, 14 novembre 1632; MC/ET/VI/330
    - ORFÈVRE JORIEN Jean § mariage, 14 novembre 1632; MC/ET/VI/330
      contrat de mariage; Jorien, Jean
    - ORFÈVRE CUDEFO Etienne § mariage, 14 novembre 1632; MC/ET/VI/330
      contrat de mariage; Cudefo, Etienne
    - POTIER d'ETAIN PERRIN (Jean) § apprentissage, 15 décembre 1632; MC/ET/VI/330
      contrat d'apprentissage; Perrin, Jean; potier
    - POTIER d'ÉTAIN (apprentissage de) § apprentissage de Adrien CHEVALLIER âgé de 18 ans pendant 6 ans, 15 décembre 1632; MC/ET/VI/330
      contrat d'apprentissage; potier
    - Fondation. Eustache Picot, maître de la chapelle de musique du roi., 17 septembre 1642; MC/ET/VI/330
      Musique XVIIe siècle [2407 actes], par Madeleine Jurgens et le personnel du Minutier, 1954-1996 ( fichier papier entièrement dématérialisé; voir contexte dans le Plan d’orientation général - Notaires de Paris, guides thématiques du Minutier).
      fondation pieuse; musicien; enseignant; officier de la Chapelle du roi (Ancien Régime)
  - Minutes. 1633, janvier - 1633, avril, janvier 1633 - avril 1633; MC/ET/VI/331
    - Procuration. Eustache Picot, maître de la chapelle de musique du roi., 4 mars 1631; MC/ET/VI/331
      procuration; Picot, Eustache; musicien; enseignant; officier de la Chapelle du roi (Ancien Régime)
    - LANOUE (Claude de) orfèvre § Inventaire après décès de. .. à la requête de Jean-Baptiste de LA NOUE prêtre et Claude MARCADÉ maître orfèvre [vaisselle d'argent 26 tableaux]., 8 janvier 1633; MC/ET/VI/331
      inventaire; Lanoue, Claude de
    - Procuration par Eustache Picot, chanoine de la Sainte-Chapelle et maître de la chapelle de musique du roi, demeurant en sa maison canoniale dans l'enclos du Palais, à René de La Rousse, bourgeois de Paris, pour recevoir le payement de la somme de 1.349 livres 10 sols 6 deniers et de celle de 542 livres 2 sols qui lui sont dues par Daniel de Saint-Rémy, fermier des bois de la Fontaine, dépendants de la succession de Charles de Balsac, évêque de Noyon., 13 janvier 1633; MC/ET/VI/331
      Documents du Minutier central concernant l'histoire de la musique (1600-1650), par Madeleine Jurgens, tome I [études I à X, 1763 actes], Paris, Archives nationales, 1967, p. 78 (instrument de recherche imprimé dématérialisé, certaines notices sont plus détaillées dans la version intégrale accessible en ligne par la rubrique 'Autres instruments de recherche', voir contexte dans le Plan d’orientation général - Notaires de Paris, guides thématiques du Minutier).
    - Constitution par Jean Amaury, avocat en parlement, demeurant rue de la Tisseranderie, à Eustache Picot, maître de la chapelle de musique du roi, chanoine de la Sainte-Chapelle, abbé de Chalivoy, demeurant en l'enclos du Palais, de 1.000 livres de rente annuelle et perpétuelle, moyennant 16.000 livres., 13 janvier 1633 - 27 juillet 1633; MC/ET/VI/331
      1633, 27 juillet. Quittance de rachat.
      Amaury, Jean
    - Déclaration de Jean Amaury, avocat en parlement, demeurant rue de la Tisseranderie, suivant laquelle Pierre de Lorthon, secrétaire ordinaire de la reine, et Catherine Thiersault, sa femme, se sont constitués ses cautions auprès d'Eustache Picot, abbé de Chalivoy, maître de la chapelle de musique du roi et chanoine de la Saint-Chapelle, pour le payement des 1.000 livres de rente constituées ce jour., 16 janvier 1633; MC/ET/VI/331
    - HARLÉ (Claude) tapissier rue Neuve N-Dame § apprentissage chez. .. de Jean MAUSIEN fils de feu Gabriel MAUSIEN armurier pour 6 ans moyennant 60 l., 19 janvier 1633; MC/ET/VI/331
      contrat d'apprentissage; Harlé, Claude
    - MOYNAUX (Jacques) imprimeur en taille douce demeurant fg Saint-Victor § quittance par. .. à Claude HAMONYN avocat au Parlement, 21 février 1633; MC/ET/VI/331
      quittance; Moynaux, Jacques
    - DELAHAYE (Jean) orfèvre quai des Grands Augustins § Apprentissage chez. .. de Claude POTTEAU fils de feu Claude POTTEAU trompette de la prévôté de Paris pour 4 ans sans débours de part et d'autre, 2 mars 1633; MC/ET/VI/331
      contrat d'apprentissage; Delahaye, Jean
    - MENOIS (Henri) tapissier rue Neuve Saint-Louis § bail par. .. à Claude HANIER, marchand maître orfèvre moyennant 300 l., 3 mars 1633; MC/ET/VI/331
      bail; Menois, Henri
    - Mise en apprentissage par Charlotte Gauldron, veuve de Claude Pouteau, trompette de la vicomté et prévôté de Paris, demeurant à l'hôpital des Petites-Maisons, de Claude Pouteau, son fils, pour huit années, chez Jean de La Haye, maître orfèvre, demeurant sur le quai regardant les Augustins., 6 mars 1633; MC/ET/VI/331
      Documents du Minutier central concernant l'histoire de la musique (1600-1650), par Madeleine Jurgens, tome I [études I à X, 1763 actes], Paris, Archives nationales, 1967, p. 285 (instrument de recherche imprimé dématérialisé, certaines notices sont plus détaillées dans la version intégrale accessible en ligne par la rubrique 'Autres instruments de recherche', voir contexte dans le Plan d’orientation général - Notaires de Paris, guides thématiques du Minutier).
      Gauldron, Charlotte
    - DUJARDIN (François) orfèvre et valet de chambre du Roi § Transaction entre Laurent VANNELLY et François DUJARDIN, 7 mars 1633; MC/ET/VI/331
      accord; Dujardin, François
    - DUJARDIN (François) orfèvre et valet de chambre du Roi § Transport par François DUJARDIN à Philippe BURLAMAGNI banquier à Londres, 7 mars 1633; MC/ET/VI/331
      Dujardin, François
    - LE BOSSU (Thomas) fourbisseur et garnisseur d'épées sur le pont Saint-Michel § constitution de rente par. .. et sa femme et Etienne JESON son gendre fourbisseur et garnisseur d'épées à Jacques LELARGE prêtre de l'église Saint-Germain-le-Vieil de 50 l. A. de rente annuelle et perpétuelle, 10 mars 1633; MC/ET/VI/331
      constitution de rente; Le bossu, Thomas
    - Bail par Edmond Hotman, maître facteur d'instruments de musique, bourgeois de Paris, demeurant sur le pont Saint-Michel, pour trois ans, à Jean Dupont, marchand de vin, d'une maison sise rue Boutebrie, à l'enseigne de la Tête noire, moyennant 400 livres de loyer annuel., 16 avril 1633; MC/ET/VI/331
      Documents du Minutier central concernant l'histoire de la musique (1600-1650), par Madeleine Jurgens, tome I [études I à X, 1763 actes], Paris, Archives nationales, 1967, p. 757 (instrument de recherche imprimé dématérialisé, certaines notices sont plus détaillées dans la version intégrale accessible en ligne par la rubrique 'Autres instruments de recherche', voir contexte dans le Plan d’orientation général - Notaires de Paris, guides thématiques du Minutier).
    - CORNIQUET (Nicolas) maître brodeur rue du Vieil Colombier § Contrat de mariage entre. .. et Claude ALLIEZ en présence de Jean VERON maître brodeur-chasublier, 25 avril 1633; MC/ET/VI/331
      contrat de mariage; Corniquet, Nicolas
    - BRODEUR CORNIQUET (Nicolas) § contrat de mariage, 25 avril 1639; MC/ET/VI/331
  - Minutes. 1633, mai - 1633, juin, mai 1633 - juin 1633; MC/ET/VI/332
    - BOIZAR (Lucien) marchand tapissier rue du Marché Pallu § rétrocession par. .. à François DEMARETTE, écuyer, 12 mai 1633; MC/ET/VI/332
    - GRIMOU (Jean) menuisier demeurant à Argenteuil § titre nouvel par. .. à Jacques FAUVEAU conseiller du Roi, 17 mai 1633; MC/ET/VI/332
      titre nouvel; Grimou, Jean
    - BILLY (Nicolas de) maître fourbisseur et garnisseur d'épées sur le pont Saint-Michel § bail de maison par. .. à Daniel BOURSIN maître orfèvre, 19 mai 1633; MC/ET/VI/332
      bail; Billy, Nicolas de